【裁判字號】    88,易,316
【裁判日期】    890224
【裁判案由】    竊盜
【裁判全文】
臺灣臺東地方法院刑事判決                          八十八年度易字第三一六號
    公  訴  人  臺灣台東地方法院檢察署檢察官
    被      告  丙○○
右列被告因竊盜案件，經檢察官提起公訴（八十八年度偵字第一四０五號），本院判
決如左：
    主  文
丙○○竊盜，累犯，處有期徒刑壹年。
    事  實
一、丙○○曾於民國八十二年間犯公共危險罪，經本院判處有期徒刑三年六月，經臺
    灣高等法院花蓮分院判處上訴駁回確定，經入監執行，於八十六年九月二十一日
    執行完畢。復於八十六年間犯竊盜罪，經臺灣花蓮地方法院判處有期徒刑八月，
    經入監執行，於八十七年十月十九日執行完畢。仍不知悔改，基於為自己不法所
    有之意圖，於八十八年五月十七日下午三時許，在台東縣台東市○○路○段六二
    七巷六號其友人乙○○住處前，見停放一輛光陽公司出廠，其上懸掛ＰＲＥ－一
    七０號車牌之黑色機車，其上鑰匙未取出，遂逕自發動駛離，並將該機車重新噴
    漆為綠色，以供己代步使用。緣該機車經查為林秋森所有，所屬車牌號碼為ＪＧ
    Ｅ－六四一號，經林秋森之子甲○○騎用，停放於台東火車站新站大廈前，後為
    姓名不詳之人竊取，將原車牌更換為林明傳所有，亦遭竊之另輛機車所屬車牌Ｐ
    ＲＥ－一七０號。丙○○將所竊得甲○○所有，懸掛林明傳所有前述車牌之前述
    機車，停放於台東縣臺東市○○路○段六二七巷二十號前，經警發現為贓車而當
    場查獲，並扣得前述失竊之機車一輛及ＰＲＥ－一七０號車牌一只。
二、案經台東縣警察局移送臺灣臺東地方法院檢察署檢察官偵查起訴。
    理  由
一、訊據被告丙○○固坦承有騎用前述失竊機車之情，惟矢口否認有竊盜犯行，辯稱
    ：因見該機車停放於其友人乙○○住處前，以為該機車為乙○○所有，遂借用騎
    乘，使用多次，每次均將之停放原處云云。惟查本院訊據證人即被告友人乙○○
    結證稱，未曾告訴被告該機車為其所有，並告知不知為何人所有，如被告要騎乘
    該機車，要自行負責，被告已騎乘該機車數次等語（詳見本院八十八年十月七日
    訊問筆錄），證人所言核與其於警訊及偵查中所言均相符；而被告騎用該機車後
    ，原為黑色之機車竟變為綠色，業據前述證人乙○○於警訊及偵查中供稱在卷，
    乙○○並於本院訊問時結證稱，曾問過被告車子為何變色，被告答以「這樣比較
    好看」（詳見本院八十八年十月七日訊問筆錄），本院訊據被害人即該機車所有
    人甲○○亦結證稱，該車為其領為時已由黑色變為綠色，核與其警訊及偵查筆錄
    相符，該機車因為被害人領回，偵查機關因未能拍照附卷佐證，惟被告於使用該
    機車期間，原為黑色之機車變為綠色，已堪證明。是被告應係為防止所有人認出
    其使用竊取之機車，而重新將之上漆為綠色，足堪推知。又該機車確為持有人甲○○使用後失竊，其上經不詳姓名之人所懸掛之ＰＲＥ－一七０號車牌，為林明
    傳所失竊，業據被害人即林秋森及其子甲○○，分別於警訊、偵查中及本院訊問
    時供稱詳實，另經被害人林明傳之妻莊麗華於警訊時供稱在卷，機車部分復有台
    東縣警察局刑警隊所列印之車籍作業系統表一件，其上記載機車失竊在卷足查，
    足證該機車確為不詳姓名之人先行竊取後，為免所有人發現，再竊取車牌一只懸
    掛該機車上，經停放於台東縣台東市○○路○段六二七巷六號乙○○住處前，再
    為被告所竊取使用，足堪為證。至本件被害人甲○○所述失竊時間竟在被告所坦
    承騎用時間之前，而與被告所述時間不符，應係被告或被害人之中有一人對於時
    間記憶有誤，尚不影響本件被告行犯罪事實之認定，是以本院採被告所述時間認
    定為本件犯罪時間。此外，復有本件機車鑰匙及車牌一只（均經被害人領回）之
    扣押物品清單、贓證物品保領各一件分別附警訊及偵查卷足證。被告前述所辯顯
    為卸責之詞，實不足採信，本件事證明確，應予論罪科刑。
二、核被告所為，係犯刑法第三百二十條第一項竊盜罪，其一行為竊取分別為不同人
    所有之機車一輛及及車牌一只，侵害不同被害人之財產法益，係一行為觸犯兩個
    相同罪名之竊盜罪，為想像競合犯，依刑法第五十五條規定，從其中一竊盜罪處
    斷。又被告曾於民國八十二年間犯公共危險罪，經本院判處有期徒刑三年六月，
    經臺灣高等法院花蓮分院判處上訴駁回確定，經入監執行，於八十六年九月二十
    一日執行完畢。復於八十六年間犯竊盜罪，經臺灣花蓮地方法院判處有期徒刑八
    月，經入監執行，於八十七年十月十九日執行完畢。有本院被告全國前案紀錄表
    一件在卷可查，其前受有期徒刑執行完畢，於五年以內再犯本件最重本刑為有期
    徒刑以上之罪，為累犯，應依刑法第四十七條之規定加重其刑。至被告所竊取之
    機車及車牌，雖前已經為不詳姓名之他人先行竊取而成為贓物，惟被告主觀上所
    認知的事實仍係對於該機車、車牌所有權或持有權之侵害，仍不影響本件被告竊
    盜罪之成立。爰審酌被告之品行，犯罪動機、目的係單純為以機車代步使用，犯
    罪手段、所生之危害尚輕，及犯罪後之態度尚稱良好等一切情狀，量處如主文所
    示之刑。
據上論結，應依刑事訴訟法第二百九十九條第一項前段，刑法第三百二十條第一項、
第五十五條、第四十七條，罰金罰鍰提高標準條例第一條前段，判決如主文。
本案經檢察官鄭銘謙到庭執行職務。
中    華    民    國      八十九      年      二      月      二十四    日
                                     臺灣臺東地方法院刑事庭
                                         法  官  錢  建  榮
右正本證明與原本無異。
如不服本判決，應於判決送達後十日內向本院提出上訴狀。（須附繕本）
「切勿逕送上級法院」
                           書記官  吳  伯  方
中    華    民    國      八十九      年      二      月      二十九    日
附錄本案論罪科刑法條全文
刑法第三百二十條第一項
意圖為自己或第三人不法之所有，而竊取他人之動產者，為竊盜罪，處五年以下有期
徒刑、拘役或五百元以下罰金。


司法院資訊處製作；財團法人民間司法改革基金會備份。
